【裁判字號】    98,上訴,4291
【裁判日期】    981231
【裁判案由】    偽造文書等
【裁判全文】
臺灣高等法院刑事判決                98年度上訴字第4291號
上  訴  人  臺灣新竹地方法院檢察署檢察官
被      告  己○○
            丁○○
            乙○○
上列上訴人因被告等偽造文書等案件，不服臺灣新竹地方法院98
年度審訴字第345號，中華民國98年9月11日第一審判決（起訴案
號：臺灣新竹地方法院檢察署97年度偵字第7047號），提起上訴
，本院判決如下：
    主  文
原判決關於己○○部分撤銷。
己○○犯如附表各編號所示之罪，各處如附表各編號所示之刑，
主刑部分應執行有期徒刑壹年月，如易科罰金，以新臺幣壹仟
元折算壹日。
其餘上訴駁回。
    事  實
一、己○○係址設新竹縣竹北市○○路○段399號1樓「鎮華精密
    工業有限公司」（以下簡稱鎮華公司）負責人，以製作各類
    所得扣繳暨免扣繳憑單為其業務，為從事業務之人。己○○
    明知其妹戊○○並未任職鎮華公司，亦未委託其代辦信用卡
    ，竟出於行使業務上登載不實文書、行使偽造私文書及為自
    己不法所有之犯意，於民國96年12月間某日，趁戊○○出國
    至大陸經商期間，取得戊○○放置在新竹縣竹東鎮○○街
    120巷1號9樓之3住處的國民身分證、全民健保卡後，委請與
    其有業務上文書登載不實犯意聯絡之「固得貸公司」姓名年
    籍不詳之成年人，於96年12月間某日，在不詳處所，製作內
    容不實之戊○○任職鎮華公司95年度各類所得扣繳暨免扣繳
    憑單（以下簡稱扣繳憑單），己○○取得於其業務上作成之
    上開內容不實之扣繳憑單後，於96年12月13日，在「鎮華公
    司」內，冒用戊○○名義填寫香港商香港上海匯豐銀行股份
    有限公司（以下簡稱匯豐銀行）信用卡申請書，並於上開信
    用卡申請書上之正卡申請人簽名欄內偽簽「戊○○」署名1
    枚後，將上開內容不實之扣繳憑單、偽造之信用卡申請書，
    連同戊○○國民身分證、全民健保卡影本，郵寄予匯豐銀行
    信用卡推廣中心申辦信用卡，以行使上開內容不實之扣繳憑
    單、偽造之信用卡申請書，致匯豐銀行不知情承辦人員誤認
    戊○○本人欲申請信用卡，陷於錯誤，而於96年12月17日核
    卡，郵寄信用額度新臺幣（下同）18萬元之卡號0000-0000-
    0000-0000信用卡至鎮華公司，足以生損害於戊○○及匯豐
    銀行對於信用卡資料管理之正確性。
二、己○○取得戊○○匯豐銀行信用卡後，其友人丁○○明知該
    信用卡係己○○冒用戊○○名義申請，仍依照己○○指示，
    二人共同基於偽造私文書之犯意聯絡，由丁○○在上開信用
    卡背面偽簽「戊○○」之署名一枚，藉以表示係由本人親自
    簽名且該簽名者於信用卡有效期間內均有權使用之意思，而
    偽造信用卡背面私文書，再經己○○開卡後，於下列時間、
    地點為刷卡消費行為：
  (一)己○○出於行使偽造私文書及為自己不法所有目的之犯意，
    於96年12月20日中午12時18分許，在新竹市○○路332號「
    台亞中山加油站」，交付上開戊○○匯豐銀行信用卡供加油
    站店員在印錄機上刷卡辨識而行使偽造信用卡背面私文書，
    加油交易金額875元，經加油站店員交付簽帳單後，並在簽
    帳單上偽簽「戊○○」署名一枚，表示係戊○○本人簽帳消
    費，再將偽造之簽帳單交還加油站店員而行使偽造私文書，
    致加油站員工陷於錯誤，誤認係戊○○本人持卡消費，而提
    供油品，完成交易，足以生損害於戊○○、匯豐銀行及台亞
    中山加油站。
  (二)己○○出於行使偽造私文書及為自己不法所有目的之犯意，
    於96年12月20日下午1時5分許，在新竹市○○街60號「金慶
    成銀樓」，持前揭戊○○匯豐銀行信用卡刷卡購買金元寶而
    行使偽造信用卡背面私文書，交易金額10萬元，並在簽帳單
    上簽署己○○姓名後，簽帳單交付銀樓人員廖裕文收執，廖
    裕文未發現該信用卡背面持卡人姓名「戊○○」，有別於簽
    帳單上所簽之「己○○」，誤認該信用卡係供己○○所使用
    之信用卡，陷於錯誤，而交付金元寶，完成交易，足以生損
    害於戊○○、匯豐銀行及金慶成銀樓。
  (三)己○○、丁○○共同出於行使偽造私文書及為自己不法所有
    目的之犯意聯絡，於96年12月20日下午4時18分許，在新竹
    市○○路○段250號「億客來生鮮超市」，交付上開戊○○匯
    豐銀行信用卡供超市店員在印錄機上刷卡辨識而行使偽造信
    用卡背面私文書，購物交易金額1,720元，由丁○○在簽帳
    單上偽簽「戊○○」署名一枚後，將簽帳單交付超市人員李
    珠蓉收執，用以表示戊○○本人刷卡消費，致李珠蓉陷於錯
    誤，誤認係戊○○本人持卡消費，而交付己○○、丁○○所
    購買之日用品，完成交易，足以生損害於戊○○、匯豐銀行
    及億客來生鮮超市。
  (四)己○○、丁○○共同出於行使偽造私文書及為自己不法所有
    目的之犯意聯絡，於96年12月24日晚上10時21分許，再度前
    往新竹市○○路○段250號「億客來生鮮超市」，由丁○○持
    前揭戊○○匯豐銀行信用卡刷卡購物而行使偽造信用卡背面
    私文書，交易金額780元，己○○則在外等候，惟因該信用
    卡被銀行拒絕交易，而未完成交易，足以生損害於戊○○、
    匯豐銀行。
  (五)己○○出於行使偽造私文書及為自己不法所有目的之犯意，
    於96年12月26日，前往新竹市○區○○路171號「青雲加油
    站」，持前揭戊○○匯豐銀行信用卡刷卡消費而行使偽造信
    用卡背面私文書，惟因該信用卡被銀行拒絕交易，而未完成
    交易，足以生損害於戊○○、匯豐銀行。嗣後因上開信用卡
    未繳納本金及利息，經匯豐銀行向戊○○催繳卡款，戊○○
    、匯豐銀行始查知上情。
三、乙○○明知自己無法提出財力證明，以向國內金融機構申辦
    信用卡及貸款，且從未任職於鎮華公司，擔任工程師，竟與
    己○○為下列行為：
  (一)乙○○、己○○共同出於行使業務上登載不實文書及為自己
    不法所有目的之犯意聯絡，於96年12月間，由乙○○提供本
    人之國民身分證，委由己○○辦理信用卡及貸款，己○○指
    示乙○○填寫匯豐銀行信用卡申請書內容，囑咐乙○○將信
    用卡申請書職業欄空白，交由己○○填寫，並告知乙○○如
    匯豐銀行人員來電查核時，須向匯豐銀行人員表示其確實任
    職鎮華公司。己○○另委請與其有業務上文書登載不實犯意
    聯絡之「固得貸公司」姓名年籍不詳之成年人，於96年12月
    間某日，在不詳處所，製作內容不實之乙○○任職鎮華公司
    95 年度扣繳憑單，經己○○取得於其業務上作成之上開內
    容不實之扣繳憑單後，連同乙○○與其合力填寫之匯豐銀行
    信用卡申請書、乙○○國民身分證影本，於96年12月18日，
    郵寄予匯豐銀行信用卡推廣中心申辦信用卡，以行使上開內
    容不實之扣繳憑單，足以生損害於匯豐銀行。嗣後匯豐銀行
    收件審核時，發現所檢附之乙○○任職鎮華公司之95年度扣
    繳憑單內容不實，未予核卡，己○○、乙○○因而未詐得信
    用卡。
  (二)乙○○、己○○另行起意，復共同出於行使業務上登載不實
    文書及為自己不法所有目的之犯意聯絡，於97年2月29日，
    由乙○○於渣打國際商業銀行股份有限公司（以下簡稱渣打
    銀行）抵押貸款申請書上，填寫其任職鎮華公司，職稱為工
    程師之不實內容後，由己○○委由與其有業務上文書登載不
    實犯意聯絡之「固得貸公司」姓名年籍不詳之成年人，於不
    詳時間，在不詳處所，製作內容不實之乙○○任職鎮華公司
    96年度扣繳憑單，經己○○取得於其業務上作成之上開內容
    不實之扣繳憑單後，再由己○○、乙○○提供乙○○國民身
    分證、不動產買賣契約書等資料，向渣打銀行園區分行送件
    ，行使上開內容不實之扣繳憑單，用以申辦抵押貸款200萬
    元，欲以此方式詐貸金錢，足以生損害於渣打銀行。渣打銀
    行受理後，因電腦評分不足，未予以核貸，己○○、乙○○
    因而未詐得金錢。
四、緣李宏傑（所涉偽造文書等犯行，另由檢察官為不起訴處分
    ）於96年12月間，交付國民身分證、全民健保卡、房屋權狀
    謄本等資料，委託己○○辦理貸款及信用卡，詎己○○取得
    李宏傑所交付之上開資料後，出於行使業務上登載不實文書
    及為自己不法所有目的之犯意，於李宏傑不知情之情形下，
    由己○○自行填寫匯豐銀行信用卡申請書，於該申請書上，
    填寫李宏傑任職鎮華公司，職稱為技術工程師之不實內容後
    ，再委請與其有業務上文書登載不實犯意聯絡之「固得貸公
    司」姓名年籍不詳之成年人，於96年12月間某日，在不詳處
    所，製作內容不實之李宏傑任職鎮華公司95年度扣繳憑單，
    己○○取得於其業務上作成之上開內容不實之扣繳憑單後，
    於96年12月19日，將上開信用卡申請書、內容不實之扣繳憑
    單等文件，郵寄予匯豐銀行信用卡推廣中心申辦信用卡，以
    行使上開內容不實之扣繳憑單，足以生損害於匯豐銀行。匯
    豐銀行收件審核時，發現李宏傑任職鎮華公司之95年度扣繳
    憑單內容不實，未予以核卡，致己○○未詐得信用卡。
五、緣吳少華（所涉偽造文書等犯行，另由檢察官為不起訴處分
    ）於96年12月間，交付國民身分證、全民健保卡、鎮宏不動
    產等資料，委託己○○辦理貸款及信用卡，詎己○○取得吳
    少華所交付之上開資料後，出於行使業務上登載不實文書及
    為自己不法所有之犯意，於吳少華不知情之情形下，由己○○自行填寫匯豐銀行信用卡申請書，於該申請書上，填寫吳
    少華任職鎮華公司，職稱為工程師之不實內容，再委請與其
    有業務上文書登載不實犯意聯絡之「固得貸公司」姓名年籍
    不詳之成年人，於96年12月間某日，在不詳處所，製作內容
    不實之吳少華任職鎮華公司95年度扣繳憑單，己○○取得於
    其業務上作成之上開內容不實之扣繳憑單後，於96年12月20
    日，將上開信用卡申請書、內容不實之扣繳憑單等文件，郵
    寄予匯豐銀行信用卡推廣中心申辦信用卡，以行使上開內容
    不實之扣繳憑單，足以生損害於匯豐銀行。匯豐銀行收件審
    核時，發現吳少華任職鎮華公司之95年度扣繳憑單內容不實
    ，未予以核卡，致己○○未詐得信用卡。
六、案經匯豐銀行、渣打銀行訴由新竹市警察局第一分局報告臺
    灣新竹地方法院檢察署檢察官偵查起訴。
    理  由
壹、程序部分
    按傳聞法則之重要理論依據，在於傳聞證據未經當事人之反
    對詰問予以核實，乃予排斥，惟若當事人已放棄對原供述人
    之反對詰問權，於法院審判時表明同意該等傳聞證據可作為
    證據，基於證據資料愈豐富，愈有助於真實發現之理念，並
    貫徹刑事訴訟法修法加重當事人進行主義之精神，確認當事
    人對於證據能力有處分權之制度，傳聞證據經當事人同意作
    為證據，法院認為適當者，亦得為證據。另當事人對於傳聞
    證據表示「沒有意見」，而未於言詞辯論終結前聲明異議，
    應視為已有將該等傳聞證據採為證據之同意，此刑事訴訟法
    第159條之5定有明文。本案被告己○○於原審法院審理程序
    中已表示對原審法院所提示調查之卷內人證物證之證據能力
    沒有意見（見原審法院98年8月26日簡式審判筆錄），迄本
    院辯論終結前，被告亦未爭執本案證據之證據能力，依刑事
    訴訟法第159條之5第2項之規定，應視為被告已同意本案相
    關之傳聞證據均可作為證據，本院斟酌本案卷內之證據並非
    非法取得，亦無證明力明顯過低之情形，且經原審及本院於
    審判期日依法進行證據之調查、辯論，被告於訴訟上之程序
    權，已受保障，前開各該證據，均得採為證據，先予敘明。
貳、實體部分
一、上揭事實，業據被告己○○、丁○○、乙○○於原審法院及
    被告己○○於本院審理時坦承不諱（見原審法院卷98年6月
    16日、同年8月26日準備程序筆錄、本院卷98年12月16日審
    判程序筆錄），並有證人即被害人戊○○於警、偵及原審法
    院簡式審判程序訊問時之證述，證人即告訴代理人丙○、甲○○於警詢及偵查中之證述，證人郭世奎、廖裕文、李珠蓉
    、陳梓欣、王冠綸於警詢時之證述，及證人李宏傑、吳少華
    於警詢及偵查中之證述，「匯豐銀行」戊○○信用卡申請書
    、內容不實之戊○○任職鎮華公司95年度扣繳憑單暨所檢附
    之戊○○國民身分證、全民健保卡影本各1份、財政部臺灣
    省北區國稅局新竹縣分局97年8月20日北區國稅竹縣二字第
    0970005621號函及附件1份、證人戊○○護照影本及內政部
    警政署國人入出境資料1份、扣案之信封1封、戊○○匯豐銀
    行信用卡1張（卡號：0000-0000-0000-0000 ）、戊○○匯
    豐銀行信用卡（卡號：0000-0000-0000-0000 ）交易明細表
    1份、台亞中山站刷卡簽帳單影本1張、金慶成銀樓刷卡簽帳
    單、統一發票影本1份、億客來生鮮超市刷卡簽帳單、監視
    錄影翻拍照片24張及光碟1片，乙○○匯豐銀行信用卡申請
    書、內容不實之乙○○任職鎮華公司95年度扣繳憑單暨相關
    附件資料1份、乙○○渣打銀行抵押貸款申請書、內容不實
    之乙○○任職鎮華公司96年度扣繳憑單暨相關附件資料1份
    、財政部臺灣省北區國稅局新竹縣分局97年8月20日北區國
    稅竹縣二字第0970005621號函及附件1份，李宏傑匯豐銀行
    信用卡申請書、內容不實之李宏傑任職鎮華公司95年度扣繳
    憑單暨相關附件資料1份、財政部臺灣省北區國稅局新竹縣
    分局97年8月20日北區國稅竹縣二字第0970005621號函及附
    件1份，吳少華匯豐銀行信用卡申請書、內容不實之吳少華
    任職鎮華公司95年度扣繳憑單暨相關附件資料1份等在卷可
    資佐證，足認被告等三人自白與事實相符，堪予採信。
二、核被告己○○於構成犯罪事實欄一所為，係犯刑法第216條
    、第215條之行使業務上登載不實文書罪，刑法第216條、第
    210條之行使偽造私文書罪，及刑法第339條第1項之詐欺取
    財罪。其為業務上登載不實之行為後，復持以行使，所為登
    載不實之低度行為應為行使之高度行為所吸收，不另論罪；
    另被告前開偽造署押之行為屬偽造私文書之部分行為，而其
    偽造私文書後復持以行使，偽造之低度行為復為行使之高度
    行為所吸收，均不另論罪。於構成犯罪事實欄二(一)、二(二)、
    二(三)共3次所為，均係犯刑法第216條、第210條之行使偽造
    私文書罪，及刑法第339條第1項之詐欺取財罪。其前開偽造
    署押之行為屬偽造私文書之部分行為，而其偽造私文書後復
    持以行使，偽造之低度行為復為行使之高度行為所吸收，均
    不另論罪。於構成犯罪事實欄二(四)、二(五)共2次所為，均係
    犯刑法第216條、第210條之行使偽造私文書罪，及刑法第33
    9條第3項、第1項之詐欺取財未遂罪。於構成犯罪事實欄三
    (一)、三(二)、四、五共4次所為，均係犯刑法第216條、第215
    條之行使業務上登載不實文書罪，及刑法第339條第3項、第
    1項之詐欺取財未遂罪。其為業務上登載不實之行為後，復
    持以行使，所為登載不實之低度行為應為行使之高度行為所
    吸收，不另論罪。被告丁○○於構成犯罪事實欄二(三)所為，
    係犯刑法第216條、第210條之行使偽造私文書罪，及刑法第
    339條第1項之詐欺取財罪。其在信用卡、簽帳單上偽造署押
    之行為屬偽造私文書之部分行為，而其偽造私文書後復持以
    行使，偽造之低度行為復為行使之高度行為所吸收，均不另
    論罪。於構成犯罪事實欄二(四)所為，係犯刑法第216條、第2
    10條之行使偽造私文書罪，及刑法第339條第3項、第1項之
    詐欺取財未遂罪。被告乙○○於構成犯罪事實欄三(一)、三(二)
    共2次所為，均係犯刑法第216條、第215條之行使業務上登
    載不實文書罪，及刑法第339條第3項、第1項之詐欺取財未
    遂罪。就構成犯罪事實欄二(二)、二(四)、二(五)部分，公訴人於
    起訴書犯罪事實欄內業已詳載被告己○○、丁○○持「戊○○」匯豐銀行信用卡刷卡消費之行使偽造信用卡背面私文書
    行為，惟起訴法條漏引刑法第216條、第210條之行使偽造私
    文書罪，併此敘明。被告己○○與「固得貸公司」姓名年籍
    不詳之成年人二人間，就上開業務上登載不實文書犯行，有
    犯意聯絡及行為分擔，為刑法第28條之共同正犯。被告己○○、丁○○二人間，就上開偽造信用卡背面私文書、構成犯
    罪事實欄二(三)、二(四)之犯行，有犯意聯絡及行為分擔，為刑
    法第28條之共同正犯。被告己○○、乙○○二人間，就上開
    構成犯罪事實欄三(一)、三(二)之行使業務上登載不實文書、詐
    欺取財未遂犯行，有犯意聯絡及行為分擔，為刑法第28條之
    共同正犯。被告等人於構成犯罪事實欄二(四)、二(五)、三(一)、
    三(二)、四、五之詐欺取財行為，已著手於犯罪行為之實行而
    不遂，為未遂犯，應依刑法第25條第2項規定，減輕其刑。
    被告己○○就上開構成犯罪事實欄一之行使業務上登載不實
    文書、行使偽造私文書、詐欺取財犯行，係以一行為而觸犯
    數罪名，為想像競合犯，應依刑法第55條前段規定，從一重
    之行使偽造私文書罪處斷。就上開構成犯罪事實欄二(一)、二
    (二)、二(三)之3次行使偽造私文書、詐欺取財犯行，均係以一
    行為而觸犯數罪名，為想像競合犯，均應依刑法第55條前段
    規定，從一重之行使偽造私文書罪處斷。就上開構成犯罪事
    實欄二(四)、二(五)之2次行使偽造私文書、詐欺取財未遂犯行
    ，均係以一行為而觸犯數罪名，為想像競合犯，均應依刑法
    第55條前段規定，從一重之行使偽造私文書罪處斷。就構成
    犯罪事實欄三(一)、三(二)、四、五之4次行使業務上登載不實
    文書、詐欺取財未遂犯行，均係以一行為而觸犯數罪名，為
    想像競合犯，均應依刑法第55條前段規定，從一重之詐欺取
    財未遂罪處斷。被告丁○○就上開構成犯罪事實欄二(三)之行
    使偽造私文書、詐欺取財犯行，係以一行為而觸犯數罪名，
    為想像競合犯，應依刑法第55條前段規定，從一重之行使偽
    造私文書罪處斷。就上開構成犯罪事實欄二(四)之行使偽造私
    文書、詐欺取財未遂犯行，係以一行為而觸犯數罪名，為想
    像競合犯，應依刑法第55條前段規定，從一重之行使偽造私
    文書罪處斷。被告乙○○就構成犯罪事實欄三(一)、三(二)之2
    次行使業務上登載不實文書、詐欺取財未遂犯行，均係以一
    行為而觸犯數罪名，為想像競合犯，均應依刑法第55條前段
    規定，從一重之詐欺取財未遂罪處斷。被告己○○所犯前開
    行使偽造私文書6罪、詐欺取財未遂4罪各罪間，犯意各別，
    行為互殊，應予分論併罰。被告丁○○所犯前開行使偽造私
    文書二罪間，犯意各別，行為互殊，應予分論併罰。被告乙○○所犯前開詐欺取財未遂二罪間，犯意各別，行為互殊，
    應予分論併罰。被告乙○○前曾於82年8月間，因違反肅
    清煙毒條例案件，經原審法院於82年9月14日，以82年度訴
    字第937號判決，判處有期徒刑3年8月，嗣於82年10月23日
    確定，於82年12月28日入監執行，嗣於84年9月6日假釋付保
    護管束出監，嗣經撤銷假釋，餘殘刑有期徒刑1年6月1日。
    又於86年1月間，因違反肅清煙毒條例等案件，經原審法
    院於86年5月15日，以86年度訴字第313號判決，施用毒品部
    分判處有期徒刑3年10月，持有刀械部分判處有期徒刑4月，
    並經定應執行刑為有期徒刑3年10月，嗣提起上訴，經本院
    於86年7月11日，以86年度上訴字第2735號判決，施用毒品
    部分改判有期徒刑3年6月，持有刀械部分駁回上訴，並經定
    應執行為有期徒刑3年6月，嗣於86年7月11日確定。又於8
    6年8月間，因違反肅清煙毒條例案件，經原審法院於86年11
    月25日，以86年度訴字第654號判決，判處有期徒刑3年8月
    ，嗣於87年2月5日確定。上開、案件與前開殘刑有期徒
    刑1年6月1日接續執行，於86年8月22日入監執行，並於90年
    7月25日因縮短刑期假釋出監並付保護管束，嗣於95年1月12
    日保護管束期滿執行完畢等情，有本院被告前案紀錄表及刑
    案資料查註紀錄表各一份為證，其於五年以內故意再犯本件
    有期徒刑以上之二罪，均為累犯，各應依刑法第47條第1項
    規定加重其刑。
三、原審就被告丁○○、乙○○部分同此事實認定，依刑法第28
    條、第216條、第215條、第210條、第339條第1項、第3項、
    第25條第2項、第55條前段、第47條第1項、第41條第1項前
    段、第51條第5款、第74條第1項第1款、第2項第5款、第93
    條第1項第2款，刑法施行法第1條之1第1項、第2項前段，司
    法院大法官會議釋字第662號解釋（原判決漏引）之規定，
    審酌被告二人之素行狀況、犯罪之動機、目的、手段，竟未
    思以正當途徑獲取財物，而為圖一己私利，竟行使偽造私文
    書、行使業務上登載不實文書，以詐取被害人之財物，致危
    害被害人財產安全及社會治安，及被告二人犯後均坦白承認
    犯行，態度尚稱良好等一切情狀，分別各量處如原判決主文
    所示之刑（丁○○行使偽造私文書罪，處有期徒刑月，另
    行使偽造私文書罪，處有期徒刑月，乙○○犯詐欺取財未
    遂二罪，各處有期徒刑肆月。），並均定其應執行刑丁○○
    為有期徒刑肆月，乙○○為有期徒刑伍月，及諭知易科罰金
    之折算標準。並以信用卡背面偽造之「戊○○」署名1枚及
    億客來生鮮超市刷卡簽帳單上偽造之「戊○○」署名1枚，
    均係偽造之署押，不問屬於犯人與否，均應依刑法第219條
    之規定，宣告沒收之。被告丁○○科刑部分，認上開刑之宣
    告，已足策其自新，應無再犯之虞，認其刑之宣告以暫不執
    行為適當，爰併予宣告緩刑2年。另為使其深切反省，依98
    年9 月1日施行之刑法第74條第2項第5款之規定（依最高法
    院95 年刑事庭第8次會議決議，關於緩刑之諭知，應逕以判
    決時之規定處斷），諭知被告丁○○應向指定之政府機關、
    政府機構、行政法人、社區或其他符合公益目的之機構或團
    體，提供40小時之義務勞務，並依刑法第93條第1項第2款諭
    知緩刑期內付保護管束，以啟自新，兼觀後效。至於被告丁○○究應向何政府機關、政府機構、行政法人、社區或其他
    符合公益目的之機構或團體提供義務勞務，屬執行之問題，
    應由執行檢察官斟酌全案情節及各政府機關、政府機構、行
    政法人、社區或其他符合公益目的之機構或團體之需求，妥
    為指定。再者，倘被告丁○○於本案緩刑期間，違反上開所
    定負擔情節重大，足認原宣告之緩刑難收其預期效果，而有
    執行刑罰之必要，依刑法第75條之1第1項第4款規定，得撤
    銷其緩刑之宣告，併此敘明。其認事用法，核無違誤，量刑
    亦甚妥適，而定應執行刑亦在法律規定之範圍內，尚無失出
    情形。檢察官上訴指摘原判決宣告丁○○緩刑不當及被告二
    人應執行刑過輕，均核無理由，應該駁回。
四、原審就被告己○○部分，因而予以論罪科刑，固非無見。惟
    按符合刑法第74條第1項各款情形，始得為緩刑之宣告，查
    被告己○○於97年3、4月間，犯詐欺取財罪等三罪，並於原
    審法院準備程序時就被訴事實為有罪之陳述，經原審法院98
    年度審易字第123號、98年度審易字第275號判決應執行有期
    徒刑玖月，此有本院被告前案紀錄表及該案判決書在卷可按
    。被告己○○在本件緩刑期間，因故意犯罪受有期徒刑以上
    刑之宣告，並不符合緩刑條件。檢察官上訴指摘原判決宣告
    己○○緩刑為不當，核有理由，應由本院將原判決關於己○○部分予以撤銷改判。爰審酌被告己○○之素行狀況、犯罪
    之動機、目的、手段，竟未思以正當途徑獲取財物，而為圖
    一己私利，竟行使偽造私文書、行使業務上登載不實文書，
    以詐取被害人之財物，致危害被害人財產安全及社會治安，
    及其犯後坦承犯行，態度尚稱良好等一切情狀，各量處如主
    文所示之刑，並定其應執行之刑及諭知易科罰金之折算標準
    ，以示懲儆。至刑法第41條雖於98年1月21日修正公布，並
    自98年9月1日施行，惟此次修正並未變更易科罰金之折算標
    準，修正部分純屬執行之程序規定，故無庸為新舊法之比較
    適用。又被告己○○犯罪後態度尚佳，坦承犯行已具悔意，
    檢察官具體求處被告己○○有期徒刑2年，尚嫌過重，併此
    敘明。
五、被告丁○○、乙○○經合法傳喚，均無正當理由不到庭，爰
    不待其陳述，逕行判決。
據上論斷，應依刑事訴訟法第369條第1項前段、第368條、第371
條、第364條、第299條第1項前段，刑法第28條、第216條、第
215條、第210條、第339條第1項、第3項、第25條第2項、第55條
前段、第41條第1項前段、第51條第5款、第219條，刑法施行法
第1條之1第1項、第2項前段，司法院大法官會議釋字第662號解
釋，判決如主文。
本案經檢察官林秀濤到庭執行職務。
中    華    民    國    98    年    12    月    31    日
                  刑事第十二庭  審判長法  官  蔡永昌
                                      法  官  蔡新毅
                                      法  官  陳榮和
以上正本證明與原本無異。
偽造文書部分如不服本判決應於收受送達後十日內向本院提出上
訴書狀，其未敘述上訴之理由者並得於提起上訴後十日內向本院
補提理由書（均須按他造當事人之人數附繕本）。
詐欺取財部分不得上訴。
                                      書記官  林吟玲
中    華    民    國    98    年    12    月    31    日
附錄：本案論罪科刑法條全文
刑法第216條
行使第210條至第215條之文書者，依偽造、變造文書或登載不實
事項或使登載不實事項之規定處斷。
刑法第215條
從事業務之人，明知為不實之事項，而登載於其業務上作成之文
書，足以生損害於公眾或他人者，處3年以下有期徒刑、拘役或
500元以下罰金。
刑法第210條
偽造、變造私文書，足以生損害於公眾或他人者，處5年以下有
期徒刑。
刑法第339條
意圖為自己或第三人不法之所有，以詐術使人將本人或第三人之
物交付者，處5年以下有期徒刑、拘役或科或併科1,000 元以下
罰金。
以前項方法得財產上不法之利益或使第三人得之者，亦同。
前二項之未遂犯罰之。
附表：
┌──┬───────┬───────┬────────┐
│編號│犯罪時間、地點│所犯法條及罪名│主文罪名及宣告刑│
├──┼───────┼───────┼────────┤
│１  │如構成犯罪事實│刑法第216條、 │犯行使偽造私文書│
│    │欄一所示      │第215條之行使 │罪，處有期徒刑│
│    │              │業務上登載不實│月，如易科罰金，│
│    │              │文書罪，刑法第│以新臺幣壹仟元折│
│    │              │216條、第210  │算壹日；信用卡申│
│    │              │條之行使偽造私│請書上偽造之「韓│
│    │              │文書罪，及刑法│欣容」署名壹枚，│
│    │              │第339條第1項之│沒收之。        │
│    │              │詐欺取財罪。  │                │
├──┼───────┼───────┼────────┤
│２  │如構成犯罪事實│刑法第216條、 │犯行使偽造私文書│
│    │欄二（一）所示│第210條之行使 │罪，處有期徒刑肆│
│    │              │偽造私文書罪，│月，如易科罰金，│
│    │              │及刑法第339條 │以新臺幣壹仟元折│
│    │              │第1項之詐欺取 │算壹日；信用卡背│
│    │              │財罪。        │面偽造之「戊○○│
│    │              │              │」署名壹枚、台亞│
│    │              │              │中山加油站刷卡簽│
│    │              │              │帳單上偽造之「韓│
│    │              │              │欣容」署名壹枚，│
│    │              │              │均沒收之        │
│    │              │              │。              │
├──┼───────┼───────┼────────┤
│３  │如構成犯罪事實│同上          │犯行使偽造私文書│
│    │欄二（二）所示│              │罪，處有期徒刑│
│    │              │              │月，如易科罰金，│
│    │              │              │以新臺幣壹仟元折│
│    │              │              │算壹日。        │
├──┼───────┼───────┼────────┤
│４  │如構成犯罪事實│同上          │共同犯行使偽造私│
│    │欄二（三）所示│              │文書罪，處有期徒│
│    │              │              │刑肆月，如易科罰│
│    │              │              │金，以新臺幣壹仟│
│    │              │              │元折算壹日；億客│
│    │              │              │來生鮮超市刷卡簽│
│    │              │              │帳單上偽造之「韓│
│    │              │              │欣容」署名壹枚，│
│    │              │              │沒收之。        │
├──┼───────┼───────┼────────┤
│５  │如構成犯罪事實│刑法第216條、 │共同犯行使偽造私│
│    │欄二（四）所示│第210條之行使 │文書罪，處有期徒│
│    │              │偽造私文書罪，│刑月，如易科罰│
│    │              │及刑法第339條 │金，以新臺幣壹仟│
│    │              │第3項、第1項之│元折算壹日。    │
│    │              │詐欺取財未遂罪│                │
│    │              │。            │                │
├──┼───────┼───────┼────────┤
│６  │如構成犯罪事實│同上          │犯行使偽造私文書│
│    │欄二（五）所示│              │罪，處有期徒刑│
│    │              │              │月，如易科罰金，│
│    │              │              │以新臺幣壹仟元折│
│    │              │              │算壹日。        │
├──┼───────┼───────┼────────┤
│７  │如構成犯罪事實│刑法第216條、 │共同犯詐欺取財未│
│    │欄三（一）所示│第215條之行使 │遂罪，處有期徒刑│
│    │              │業務上登載不實│肆月，如易科罰金│
│    │              │文書罪，及刑法│，以新臺幣壹仟元│
│    │              │第339條第3項、│折算壹日。      │
│    │              │第1項之詐欺取 │                │
│    │              │財未遂罪。    │                │
├──┼───────┼───────┼────────┤
│８  │如構成犯罪事實│同上          │共同犯詐欺取財未│
│    │欄三（二）所示│              │遂罪，處有期徒刑│
│    │              │              │肆月，如易科罰金│
│    │              │              │，以新臺幣壹仟元│
│    │              │              │折算壹日。      │
├──┼───────┼───────┼────────┤
│９  │如構成犯罪事實│同上          │犯詐欺取財未遂罪│
│    │欄四所示      │              │，處有期徒刑肆月│
│    │              │              │，如易科罰金，以│
│    │              │              │新臺幣壹仟元折算│
│    │              │              │壹日。          │
├──┼───────┼───────┼────────┤
│１０│如構成犯罪事實│同上          │犯詐欺取財未遂罪│
│    │欄五所示      │              │，處有期徒刑肆月│
│    │              │              │，如易科罰金，以│
│    │              │              │新臺幣壹仟元折算│
│    │              │              │壹日。          │
└──┴───────┴───────┴────────┘


司法院資訊處製作；財團法人民間司法改革基金會備份。
